最　高　行　政　法　院　判　決
　　　　　　　　　　　　　　　　　　 94年度判字第01647號
上　訴　人 乙○○
被 上訴 人 南投縣政府稅捐稽徵處
代　表　人 甲○○
上列當事人間因地價稅事件，上訴人對於中華民國93年6月3日臺
中高等行政法院93年度訴字第167號判決，提起上訴。本院判決
如下：
    主  文
上訴駁回。
上訴審訴訟費用由上訴人負擔。
    理  由
上訴人於民國92年12月2日以其所有坐落南投縣埔里鎮○○段第4
23、451地號等2筆土地，申請免徵地價稅，經被上訴人所屬埔里
分處按一般用地稅率課徵92年度地價稅計新臺幣（以下同）17,7
43元，上訴人不服，以系爭2筆土地供財團法人南投縣私立劉桃
幼稚園無償使用，應免徵地價稅為由，申請復查，未獲變更，提
起訴願，遭決定駁回，提起行政訴訟，經原審判決駁回。
上訴人主張：（一）土地稅減免規則第22條規定：依第7條至17
條規定，係指私有土地，土地所有權人無償提供使用，由所有權
人每年度填具申請書，申報當年度減免私有土地之地價稅事，而
提供學校無償使用之私有地，依法可減免地價稅；以上係依法律
規定之減免規定。況土地稅法第6條明示：土地稅減免規則第22
條第4款所稱之學校包括私立學校在內。而私有土地申請減免地
價稅者．應於每年（期）開繳40日前提出申請。（二）財團法人
具有法律上的獨立人格；接受各界財產的捐贈而成立，如學校。
故稅捐機關函示：財團法人幼稚園即為「學校」。（三）又行政
命令不得牴觸行政規則，若有牴觸，則行政命令無效。再依據土
地稅減免規則第7條第5款規定：公、私立學校直接使用公有土地
地價稅全免。則公、私立學校使用私有土地地價稅亦應予免稅，
才符合法治國家立法的平等原則，其位階等同憲法。另訴願決定
記載，相同案情最高行政法院93年度判字第187號判決駁回確定
，惟係另案，並非本案，仍請判決廢棄原審判決。
被上訴人則以：系爭南投縣埔里鎮○○段第423、451地號等2筆
土地，所有權人為上訴人，並非財團法人南投縣私立劉桃幼稚園
所有，有土地登記謄本在卷可稽，上訴人雖主張系爭土地無償供
財團法人南投縣私立劉桃幼稚園使用應予免徵92年度地價稅，惟
按土地稅減免規則第8條第1項第1款規定及財政部85年3月13日台
財稅第850129738號函釋，私有土地提供財團法人或財團法人所
興辦業經立案之私立幼稚園使用，須經登記為財團法人所有，始
符免徵地價稅之要件，系爭土地仍登記為上訴人所有，上訴人縱
將該等土地無償供幼稚園使用，核與上開土地稅減免規則及財政
部函釋不符，被上訴人所屬埔里分處按一般用地稅率計徵92年度
地價稅計17,743元，並無違誤等語，資為抗辯。
原審斟酌全辯論意旨及調查證據之結果，以：按土地稅法第3條
第1項第1款、土地稅減免規則第8條第1項第1款規定及財政部85
年3月13日台財稅第850129738號函釋，私有土地提供財團法人或
財團法人所興辦業經立案之私立幼稚園使用，須經登記為財團法
人所有，始符免徵地價稅之要件。系爭南投縣埔里鎮○○段第42
3、451地號等2筆土地，仍登記為上訴人所有，並非登記為財團
法人南投縣私立劉桃幼稚園所有，上訴人縱將該等土地無償供該
幼稚園使用，核與上開土地稅減免規則及財政部函釋免徵地價稅
之規定不符，被上訴人按一般用地稅率計徵92年度地價稅計17,7
43元，要非無據。本件既因系爭土地未登記為財團法人南投縣私
立劉桃幼稚園所有，致不能免徵地價稅，與其他幼稚園用地是否
免地價稅，即無關涉，核無違平等原則之問題。上訴人主張該2
筆土地應免徵地價稅，尚非可採。本件原處分，核無違誤，訴願
決定予以維持，亦無不合，上訴人請求予以撤銷，免徵系爭2筆
土地92年度地價稅，核無理由，乃駁回上訴人之訴。
本院查：按「地價稅或田賦之納稅義務人如左：一土地所有權人
。．．．」、「私有土地減免地價稅或田賦之標準如左：一、財
團法人或財團法人所興辦業經立案之私立學校用地、為學生實習
農、林、漁、牧、工、礦等所用之生產用地及員生宿舍用地，經
登記為財團法人所有者，全免。．．．十、無償供給政府機關、
公立學校及軍事機關、部隊、學校使用之土地在使用期間以內，
全免。」，為土地稅法第3條第1項第1款、土地稅減免規則第8條
第1項第1款及第10款所明定。又「財團法人或財團法人所興辦業
經立案之私立幼稚園用地，經登記為財團法人所有者，得依土地
稅減免規則第8條第1項第1款規定，免徵地價稅。」亦經財政部
85年3月13日臺財稅第850129738號函釋在案，此函釋與上開土地
稅法及土地稅減免規則並不相違，行政法院自得予以適用。本件
上訴人所有坐落南投縣埔里鎮○○段第451、423地號等2筆土地
，被上訴人所屬埔里分處按一般用地稅率課徵92年度地價稅計17
,743元，並無不合，原審判決關於系爭土地不符合土地稅減免規
則第8條第1項第1款及第10款所規定之減免地價稅要件，且不適
用財政部85年3月13日臺財稅第850129738號函釋以減免地價稅，
以及土地稅法第28條之1係規定免徵土地增值稅之情形，並非減
免地價稅之規定等事項均已詳為論斷。又事物的本質相同時，應
作相同的處理；但事物的本質不同時，則作不同的處理，除有合
理的正當理由外，不得作差別待遇。由前揭土地稅減免規則第8
條第1項第1款規定：「一、財團法人或財團法人所興辦業經立案
之私立學校用地、為學生實習農、林、漁、牧、工、礦等所用之
生產用地及員生宿舍用地，經登記為財團法人所有者，全免。但
私立補習班或函授學校用地，均不予減免。」，而同條項第10款
規定：「十、無償供給政府機關、公立學校及軍事機關、部隊、
學校使用之土地在使用期間以內，全免。」，乃因公立學校與私
立學校在事物的本質上有其不同之處，分別規定減免地價稅或田
賦之標準，與平等原則尚無違背；以及土地稅減免規則第7條第1
項第5款規定：「左列公有土地地價稅或田賦全免：．．．五、
公立之醫院、診所、學術研究機構、社教機構、救濟設施及公、
私立學校直接用地及其員工宿舍用地，以及學校學生實習所用之
直接生產用地。但外國僑民學校應為該國政府設立或認可，並依
外國僑民學校設置辦法設立，且以該國與我國有相同互惠待遇或
經行政院專案核定免徵者為限；本國私立學校，以依私立學校法
立案者為限。．．．」，與前揭土地稅減免規則第8條所規定私
有土地減免地價稅或田賦之標準有別，乃因公有土地與私有土地
在事物的本質上有其不同之處，分別規定減免地價稅或田賦之標
準，與平等原則亦無違背。再者，土地稅減免規則第8條第1項第
10款規定：「十、無償供給政府機關、公立學校及軍事機關、部
隊、『學校』使用之土地在使用期間以內，全免。」，此處之『
學校』係指軍事學校，並非泛指所有公私立學校，否則前揭條文
中之「公立學校」將成為贅文。本件原審判決維持原處分及訴願
決定，而駁回上訴人在原審之訴，其所適用之法規與該案應適用
之現行法規並無違背，與解釋判例，亦無牴觸，並無所謂原審判
決有違背法令之情形。上訴人對於業經原審判決詳予論述不採之
事由再予爭執，核屬法律上見解之歧異，要難謂為原審判決有違
背法令之情形。本件上訴論旨，仍執前詞，指摘原審判決違誤，
求予廢棄，難認有理由，應予駁回。
據上論結，本件上訴為無理由，爰依行政訴訟法第255條第1項、
第98條第3項前段，判決如主文。
中　　華　　民　　國　　94　　年　　10　　月　　28　　日
                  第四庭審判長法  官　趙　永　康
                              法  官　鄭　淑　貞
                              法  官　黃　淑　玲
                              法  官　侯　東　昇
                              法  官　林  文  舟
以  上  正  本  證  明  與  原  本  無  異
中　　華　　民　　國　　94　　年　　10　　月　　31　　日
　　　　　　　　　　　　　　　書記官　莊　俊　亨
